臺灣新北地方法院刑事判決
111年度審訴字第576號
公  訴  人  臺灣新北地方檢察署檢察官
被      告  王信智


            許紘齊


            周金城（原名周翊豐）  



上列被告等因妨害自由案件，經檢察官提起公訴（110年度偵字
第36568號），被告等於準備程序中就被訴事實為有罪之陳述，
本院裁定進行簡式審判程序，茲判決如下：
    主  文
王信智、許紘齊共同犯剝奪他人行動自由未遂罪，各處有期徒刑
肆月，如易科罰金，均以新臺幣壹仟元折算壹日。
周金城共同犯剝奪他人行動自由未遂罪，處有期徒刑肆月，如易
科罰金，以新臺幣壹仟元折算壹日，扣案之開山刀貳支沒收。
    事  實
一、王信智、許紘齊、周金城因與林昱廷素有糾紛，遂共同基於
    妨害自由之犯意聯絡，於民國110年9月12日23時57分許，在
    新北市○○區○○路0段0巷00弄00號台北神話社區大門前，持預
    藏之開山刀抵住林昱廷並恫稱若不上車將揮砍之語，強拉林
    昱廷上車，以此方式欲剝奪林昱廷之行動自由，雖經林昱廷
    掙扎逃脫而未遂，仍遭王信智、許紘齊、周金城撕破衣物並
    受有胸口紅腫之傷勢，嗣經林昱廷之妻李奇玲向警方報案，
    為警於翌（13）日1時45分許，在上開地點當場查獲，並扣
    得周金城所有之開山刀2支。
二、案經林昱廷訴由新北市政府警察局蘆洲分局報告臺灣新北地
    方檢察署檢察官偵查起訴。
    理  由
一、按除被告所犯為死刑、無期徒刑、最輕本刑為3 年以上有期
    徒刑之罪或高等法院管轄第一審案件者外，於第一次審判期
    日前之準備程序進行中，被告先就被訴事實為有罪之陳述時
    ，審判長得告知被告簡式審判程序之旨，並聽取當事人、代
    理人、辯護人及輔佐人之意見後，裁定進行簡式審判程序，
    刑事訴訟法第273 條之1 第1 項定有明文。本件被告三人所
    犯係死刑、無期徒刑、最輕本刑為3 年以上有期徒刑以外之
    罪，其於準備程序中就被訴事實為有罪之陳述，經本院告知
    簡式審判程序之旨，並聽取公訴人及被告三人之意見後，認
    宜進行簡式審判程序，爰依上開規定裁定行簡式審判程序。
二、上揭事實，業據被告三人於本院準備程序及審理時均坦承不
    諱，核與告訴人林昱廷、證人即林昱廷之妻李奇玲、證人即
    同案被告陳建洲於警詢、偵查中之指述、證述情節相符，並
    有新北市政府警察局蘆洲分局搜索扣押筆錄、扣押物品目錄
    表、監視器翻拍照片附卷可稽，被告三人犯行堪予認定。
三、核被告三人所為，均係犯刑法第302 條第3 項 、第1 項之
    剝奪他人行動自由未遂罪。被告三人就上開犯行間，有犯意
    聯絡及行為分擔，均應論以共同正犯。又被告王信智曾因公
    共危險案件，經臺灣臺北地方法院以105年度交簡字1899號
    判處有期徒刑3月確定，於106年3月17日易科罰金執行完畢
    。又因公共危險案件，經臺灣士林地方法院以108年度士交
    簡字第479號判處有期徒刑4月確定，於108年11月4日易科罰
    金執行完畢；被告許紘齊曾因過失傷害案件，經臺灣臺中地
    方法院以105年度審交簡字第1396號判處有期徒刑3月，嗣經
    臺灣臺中地方法院以106年度交簡上字第13號判決上訴駁回
    確定，於106年5月22日易科罰金執行完畢。又因詐欺案件，
    經臺灣高等法院以108年度上訴字第3479號判處有期徒刑1年
    確定，於110年3月5日徒刑執行完畢之紀錄，有臺灣高等法
    院被告前案紀錄表2份在卷可稽，渠等受有期徒刑之執行完
    畢後5年內故意再犯本件有期徒刑以上之罪，均為累犯，本
    院審酌被告王信智、許紘齊上開構成累犯之犯罪紀錄，與本
    案所犯妨害自由罪之罪名、犯罪類型均不相同，亦無關聯性
    ，不足認渠等對刑罰之反應力薄弱，爰參照司法院釋字第77
    5 號解釋之意旨均不加重其刑。又被告三人已著手於剝奪他
    人行動自由犯行之犯行而不遂，為未遂犯，爰依刑法第25條
    第2 項之規定，減輕其刑。爰審酌被告王信智於5年內有因
    公共危險案件，被告許紘齊於5年內有因過失傷害、詐欺案
    件經法院論罪科刑並執行完畢之紀錄，暨被告三人不思理性
    解決紛爭，率為本件剝奪他人之行動自由，顯然欠缺尊重他
    人法益之法治觀念，兼衡渠等犯罪動機、目的、手段以及犯
    後均坦承犯行之態度等一切情狀，分別量處如主文所示之刑
    ，及均諭知易科罰金之折算標準，以資懲儆。扣案之開山刀
    2支，為被告周金城所有供本案犯罪所用，業據其供明在卷
    ，爰依刑法第38條第2 項規定，宣告沒收之。
據上論斷，應依刑事訴訟法第273 條之1 第1 項、第299 條第1
項前段，刑法第28條、第302 條第1 項、第3 項、第25條第2 項
、第41條第1 項前段、第38條第2 項，判決如主文。
本案經檢察官羅雪舫提起公訴，檢察官陳漢章到庭執行職務。 
中　　華　　民　　國　　111 　年　　7 　　月　　28　　日
                  刑事第二十四庭  法  官  徐子涵
上列正本證明與原本無異。
如不服本判決，應於判決送達後20日內敘明上訴理由，向本院提
出上訴狀 (應附繕本) ，上訴於臺灣高等法院。其未敘述上訴理
由者，應於上訴期間屆滿後20日內向本院補提理由書「切勿逕送
上級法院」。
                                  書記官　游士霈
中　　華　　民　　國　　111 　年　　7 　　月　　28　　日
附錄本案論罪科刑法條全文：
中華民國刑法第302條
（剝奪他人行動自由罪）
私行拘禁或以其他非法方法，剝奪人之行動自由者，處 5 年以
下有期徒刑、拘役或 9 千元以下罰金。
因而致人於死者，處無期徒刑或 7 年以上有期徒刑，致重傷者
，處 3 年以上 10 年以下有期徒刑。
第 1 項之未遂犯罰之。